臺灣臺中地方法院刑事判決　　　　　　100年度簡上字第118號
上　訴　人
即　被　告　李誠信
上列上訴人即被告因家庭暴力防治法之傷害案件，不服中華民國
100 年1 月31日本院臺中簡易庭100 年度中簡字第241 號第一審
簡易判決（聲請簡易判決處刑案號：臺灣臺中地方法院檢察署99
年度偵字第28003 號），提起上訴，本院管轄之第二審合議庭判
決如下：
    主    文
上訴駁回。
李誠信緩刑貳年，緩刑期內付保護管束。
    犯罪事實及理由
一、本案經本院合議庭審理結果，認第一審簡易判決以上訴人即
    被告李誠信（下稱被告）所為，係犯家庭暴力防治法第2 條
    第2 款（原審判決漏引，茲補充之）、刑法第277 條第1 項
    屬家庭暴力罪之傷害罪，判處拘役30日，並諭知易科罰金之
    折算標準，其認事用法及量刑均無違誤，應予維持，並依刑
    事訴訟法第455 條之1 第3 項、第373 條引用第一審簡易判
    決書所記載之事實、證據及理由（如附件）。
二、上訴意旨略以：伊係不滿告訴人於深更半夜，無故提出離婚
    之要求，一時氣憤始對告訴人為傷害行為，原判決量刑過重
    。又案發後，雙方業經和解離婚，告訴人並撤回告訴，不再
    追究，亦請求給予緩刑宣告等語。
三、次按量刑之輕重，係事實審法院得依職權自由裁量之事項，
    茍已斟酌刑法第57條各款所列情狀而未逾越法定刑度，則不
    得遽指為違法；又刑罰之量定屬法院自由裁量之職權行使，
    但仍應審酌刑法第57條所列各款事由及一切情狀，為酌量輕
    重之標準，並非漫無限制，在同一犯罪事實與情節，如別無
    其他加重或減輕之原因，下級法院量定之刑，亦無過重或失
    輕之不當情形，則上級法院對於下級法院之職權行使，原則
    上應予尊重，最高法院72年台上字第6696號判例及85年度台
    上字第2446號判決闡釋甚明。是法律賦予審判者自由裁量權
    ，雖此項裁量權之行使，並非得以任意或自由為之，仍應受
    一般法律原則之拘束、符合法律授權之目的，並受法律秩序
    之理念、法律感情及慣例所規範，亦即法官量刑權固為受法
    律拘束之裁量原則，但其內涵、表現仍將因各法官的理念、
    價值觀、法學教育背景的不同而異，是以自由裁量的界限實
    難有客觀的解答，端賴法官於個案審判時，依個案事由加以
    審酌，倘無裁量濫用情事，要難謂其有何不當之處。本件被
    告固以前揭前詞認原審量刑過重，然其所犯刑法第277 條第
    1 項之普通傷害罪，其法定刑為「3 年以下有期徒刑、拘役
    或新台幣3 萬元以下罰金（罰金併依刑法施行法第1 條規定
    變更貨幣單位及提高數額）」，參酌告訴人所受傷勢及被告
    自承雙方衝突之緣由，認原審於法定刑度內量處被告拘役30
    日，並諭知易科罰金之折算標準，難謂有何量刑過重之虞，
    上訴意旨此部分所指，尚難憑採，上訴應無理由。
四、惟查，被告未曾因故意犯罪受有期徒刑以上刑之宣告，有臺
    灣高等法院被告前案紀錄表在卷可憑，其因一時失慮，致罹
    刑章，事後坦承犯行，且業與告訴人就本院家事庭99年度婚
    字第997 號離婚事件成立和解離婚，告訴人並同意撤回告訴
    （然未及於原審判決前遞狀），且同意給予被告緩刑宣告等
    情，有刑事撤回告訴狀附卷可參，復經本院調取本院家事庭
    99年度婚字第997 號全卷核閱無訛，被告經此次偵審程式及
    科刑教訓，當知所警惕，信無再犯之虞，本院認對其所宣告
    之刑，以暫不執行為適當，爰併予宣告緩刑2 年，以啟自新
    。末按犯家庭暴力罪或違反保護令罪而受緩刑之宣告者，在
    緩刑期內應付保護管束，家庭暴力防治法第38條第1 項定有
    明文，本件被告所犯係屬家庭暴力罪之傷害罪，自應併予宣
    告於緩刑期內付保護管束。
據上論斷，應依刑事訴訟法第455 條之1 第1 項、第3 項、第36
4 條、第368 條，刑法第74條第1 項第1 款，家庭暴力防治法第
38 條 第1 項，判決如主文。
本案經檢察官林秀菊到庭執行職務。
中    華    民    國    100     年    3     月    31  日
                  刑事第九庭    審判長法  官  林靜芬
                                      法  官  楊文廣
                                      法  官  劉敏芳
以上正本證明與原本無異。
本件判決不得上訴。
                                      書記官  陳錫威
中    華    民    國   100    年    3     月    31    日